臺灣雲林地方法院民事裁定　　　　　　 100年度事聲字第26號
聲明異議人
即　債權人　陳桂清
上列異議人因與債務人王忠慶間清償債務強制執行事件，對於中
華民國100 年7 月8 日本院民事執行處司法事務官所為100 年度
司執助字第127 號裁定提出異議，本院裁定如下：
    主  文
異議駁回。
    理  由
一、本件異議意旨略以：第三人即富星證券股份有限公司斗六分
    公司（下僅稱第三人）經本院執行處核發執行命令，禁止債
    務人於對異議人之債務範圍內，就其在第三人集保帳戶內之
    上市、上櫃或興櫃股票為移轉或為其他處分後，雖陳稱債務
    人帳戶內共計10種股票之總金額不足新臺幣1,000 元，是執
    行無實益而未予扣押，然債務人出售各股票均只留1 股已屬
    可疑，且與第三人於前次執行程序中陳報債務人之20種股票
    均只剩1 股亦屬雷同，顯然第三人有與債務人串證謊報，讓
    其出售股票後才陳報之嫌，詎異議人依司法事務官指示對第
    三人起訴，請求其開具債務人帳戶買賣股票之往來明細如存
    摺影本，以證明所述無訛後，原處分竟不命第三人提出上開
    資料，反駁回異議人之請求，為免債務人因此從容脫產，造
    成異議人債務增加，爰聲明異議等語。
二、按當事人或利害關係人，對於執行法院強制執行之命令，或
    對於執行法官、書記官、執達員實施強制執行之方法，強制
    執行時應遵守之程序，或其他侵害利益之情事，得於執行程
    序終結以前為聲請或聲明異議，但強制執行不因而停止，強
    制執行法第12條第1項定有明文。依上開規定，執行程序一
    經終結，即不容當事人或利害關係人就執行命令、方法或應
    遵守程序或其他侵害利益情事再有所主張（最高法院37年上
    字第7672號、51年台上字第2945號判例參照），當事人或利
    害關係人聲明異議雖在強制執行程序終結前為之，然因執行
    法院或抗告法院為裁判時，強制執行程序已終結者，縱為撤
    銷或更正原處分或程序之裁定，亦屬無從執行，執行法院或
    抗告法院自可以此為理由，予以駁回（司法院33年院字第
    2776號解釋(五)參照）。經查，本件異議人前於民國（下同）
    100年3月23日執臺灣板橋地方法院（下稱板橋地院）97年1
    月23日板院輔97執火字第4639號債權憑證向同法院執行處聲
    請對債務人強制執行，經該法院以100年度司執字第26730號
    清償債務強制執行事件受理，並囑託本院對第三人執行債務
    人名下股票，由本院以100年度司執助字第127號執行事件辦
    理並依第三人函覆回報執行結果後，板橋地院早於100 年5
    月17日「執行終結，發還執行名義結案」有板橋地院100 年
    8 月26日板院輔100 司執菊字第26730 號函附卷可憑。此外
    異議人亦於異議狀中自承5 月20日結案等事。則異議人雖對
    本院司法事務官之處分聲明異議，惟其聲請而啟動強制執行
    之執行名義既經受理之法院（板橋地院）發還，揆諸前揭說
    明，所開啟之強制執行程序已行終結，縱為撤銷或更正原處
    分或程序之裁定，亦屬無從執行，遑論本院執行處係受託協
    助執行，本當於向囑託法院回報第三人之陳報狀況時，已盡
    受託執行之功能，是本件異議即非合法。原裁定駁回其異議
    ，理由雖有不同，結論並無二致。異議意旨指摘原裁定不當
    ，求予廢棄，非有理由。
三、本件異議人雖一再主張第三人有於債務人出售股票後才陳報
    之虞，請求本院司法事務官命第三人提出債務人之股票買賣
    明細如存摺影本為據。然查：
  (一)執行法院有無命第三人提出所保管關涉客戶個人隱私之帳戶
    資料之權限，本容有疑問，且債務人於第三人集中保管帳戶
    下僅有信大水泥、味王、大成、卜蜂、泰山、佳格食品（按
    原裁定誤載為桂格食品）、黑松、寶祥實業、達欣工程、潤
    泰新等10種股票各1 股乙情，亦經板橋地院於同年4 月7 日
    向臺灣集中保管結算所股份有限公司查詢無誤，有卷附之查
    詢報表可稽，依目前證券交易之實務，既係由投資人向證券
    經紀商申請開戶，簽訂契約、領取存摺委託辦理買賣證券之
    帳簿劃撥、證券送存及領回手續，且將股票寄託於證券經紀
    商，而證券經紀商又以自己之名義在集中保管公司開戶為參
    加人，將投資人之股票寄託於集中保管公司，從而，集中保
    管公司所提供為投資人保管之股票明細紀錄，即屬可信，足
    供作為債權人聲請強制執行時，債務人於查封（扣押）時所
    持有股票種類、數額之認定，又第三人之答覆函暨客戶餘額
    資料查詢單（查詢日期：100 年5 月5 日）與上開資料復屬
    相符；揆以證券交易實務，尚難認有再由執行法院以財產狀
    況不明為理由，再恣意命第三人陳報之空間。
  (二)反之，異議人若堅信其所稱第三人與債務人間有串證之情，
    則屬於異議人是否依其所稱情詞，另對債務人抑或第三人提
    起訴訟，由受訴法院依民事訴訟法等舉證責任規定，命第三
    人提出債務人之股票交易明細作為有無不法情事之認定，此
    等屬民事訴訟當事人間【實體法上之爭執，非執行法院所得
    審究，而應由異議人循訴訟途徑向管轄法院起訴主張，以求
    解決】，異議人於執行程序已終結後，猶再度請求本院民事
    執行處就上開情事為調閱、判斷，顯屬誤解法律程序，反而
    延宕其實體主張之機會。
四、末按債務人「應供強制執行之財產」，係指債務人應供強制
    執行之責任財產而言，亦即債務人之財產中，得為強制執行
    客體之財產總稱。此於金錢請求權之執行，必以執行法院得
    為查封、換價以滿足債權人金錢債權之債務人財產始足當之
    ，倘已查封之財產，業足供清償債權者，其餘財產即非應供
    強制執行之財產（責任財產之「物之基準」），並須兼顧以
    查封之時為基準，考量開始執行（查封）時，現係債務人所
    有之財產為其執行對象之範圍（責任財產之「時之基準」）
    。是債權人聲請強制執行時，縱係債務人之財產，【如於查
    封前已經債務人有效處分者，仍不得對之強制執行】，並認
    其為債務人「應供強制執行之財產」（最高法院98年度台抗
    字第200 號裁定意旨參照）。本件債務人於第三人受領扣押
    命令前合法處分之股票，依上開說明，已非屬債務人責任財
    產，縱認異議人所稱第三人與債務人間串證乙情屬實，於債
    務人之處分行為依法經法院撤銷前，債務人就股票所為處分
    行為亦屬有效，仍非異議人所得聲請執行之標的，是本院執
    行處司法事務官未依異議人請求命第三人提出所述交易明細
    資料而為調查，所為處置於法亦屬無違。
五、綜上所述，本院執行處司法事務官於板橋地院於5 月20日註
    記檢還上開債權憑證而執行終結後，雖因異議人一再以書狀
    陳述並援引「訴願」等詞，而一再試圖協助異議人澄清爭執
    方向等情，然本件既已經板橋地院執行終結，揆以首開理由
    ，足認本件異議為無理由，爰依強制執行法第30條之1 、民
    事訴訟法第240 條之4 第3 項後段，裁定如主文。
中    華    民    國  100     年    8     月      31  日
                  民事第一庭    法  官  黃玉清
以上正本係照原本作成
如不服本裁定應於送達後10日內向本院提出抗告狀，並繳納抗告
費新臺幣1,000元
中    華    民    國  100     年    8     月      31  日
                                書記官  王振州